臺灣基隆地方法院民事裁定  
111年度亡字第37號
聲  請  人  臺灣基隆地方檢察署檢察官

代  理  人  陳姿伶  
上列聲請人聲請宣告失蹤人吳金榮死亡事件，本院裁定如下：
    主    文
宣告吳金榮（男、民國0年0月00日生、身分證統一編號：Z00000
0000號，最後設籍處所：基隆市○○區○○○路000巷00號）於民國一
百零七年七月一日下午十二時死亡。
聲請程序費用由吳金榮之遺產負擔。
    理    由
一、聲請意旨略以：失蹤人吳金榮（下稱失蹤人）年滿百歲，籍
    設基隆市○○區○○○路000巷00號，於民國104年7月1日經基隆
    市警察局第四分局受理為失蹤人口，迄今仍無尋獲紀錄。復
    經基隆市安樂戶政事務所於111年5月4日依職權向里長張和
    妹訪查時，其稱：當里長30年不曾見過失蹤人，不知失蹤人
    何時、何地失蹤，且附近無人知曉失蹤人行蹤等語。又失蹤
    人非國軍退除役官兵輔導委員會列管照顧之榮民，並無入出
    境紀錄，尚無被安置，亦未請領生活補助等紀錄，且無全民
    健康保險申報就醫資料，另衛生福利部基隆醫院、長庚醫療
    財團法人基隆長庚紀念醫院均查無就醫紀錄，基隆市立殯葬
    管理所亦均查無相符資料。失蹤人迄今失蹤已逾3年，爰依
    法聲請宣告失蹤人死亡等語。
二、按失蹤人失蹤滿7年後，法院得因利害關係人或檢察官之聲
    請，為死亡之宣告；失蹤人為80歲以上者，得於失蹤滿3年
    後，為死亡之宣告，民法第8條第1項、第2項定有明文。又
    法院准許宣告死亡之聲請，應公示催告，家事事件法第156
    條第1項復有明定。而此公示催告應公告之，該公告應揭示
    於法院公告處、資訊網路及其他適當處所；法院認為必要時
    ，並得命登載於公報或新聞紙，或用其他方法公告之；其報
    明期間，自前項揭示之日起，應有6個月以上。但失蹤人滿
    百歲者，其陳報期間，得定為自揭示之日起2個月以上，此
    觀之家事事件法第156條第3項準用同法第130條第4項、第5
    項規定即明。查聲請人主張之前揭事實，業據其提出基隆市
    安樂戶政事務所親屬、鄰里長或鄰居訪查紀錄表、基隆市警
    察局第四分局111年2月24日基警四分三字第1110402422號函
    暨函附失蹤人口系統--資料報表、失蹤人戶籍資料、衛生福
    利部基隆醫院111年6月15日基醫醫行字第1110004316號函、
    長庚醫療財團法人基隆長庚紀念醫院111年6月21日長庚院基
    字第1110650131號函、內政部移民署111年6月22日移署資字
    第1110069906號函、基隆市政府111年6月23日基府社救貳字
    第1110228303號函、基隆市立殯葬管理所111年6月20日基殯
    火壹字第1110100737號函等件為證，自堪信為真實。失蹤人
    年已逾百歲，其自104年7月1日被列為查詢之失蹤人口後，
    迄今既行方不明已逾3年，則聲請人聲請對失蹤人為死亡之
    宣告，核與前開條文尚無不合，應予准許。又本院已定3個
    月期間對失蹤人為宣告死亡之公示催告，並於111年8月4日
    將該公示催告揭示於本院牌示處並將該公告登載於司法院網
    站，現申報期間屆滿3個月，未據失蹤人陳報其生存或知失
    蹤人生死者陳報其所知，亦經本院依職權查明無訛，自應依
    法宣告失蹤人死亡。
三、次按宣告死亡之裁定應確定死亡之時，家事事件法第159條
    定有明文。而受死亡宣告者，以判決內所確定死亡之時，推
    定其為死亡；前項死亡之時，應為前條各項所定期間最後日
    終止之時。但有反證者，不在此限，民法第9條亦有明定。
    本件失蹤人自104年7月1日失蹤，計至107年7月1日止失蹤屆
    滿3年，故應推定該日下午12時為其死亡之時，爰依法宣告
    失蹤人於107年7月1日下午12時死亡。
四、依家事事件法第154條第3項、第159條第1項，裁定如主文。
中　　華　　民　　國　　111 　年　　12　　月　　19　　日
                   家事法庭     法  官　黃永定  
以上正本係照原本作成。
如對本裁定抗告須於裁定送達後10日內向本院提出抗告狀。
中　　華　　民　　國　　111 　年　　12　　月　　19　　日
                                書記官　佘筑祐